# 审计准则还是执业准则？

提问人：bestxulin 时间：2013-03-26 11:41:17
为什么审计报告里面提到是《审计准则》，而内控审计报告中却是《执业准则》？

回答人：chenyiwei
审计准则主要是用于对历史财务信息的鉴证业务，但内部控制的有效性本身并不是一项财务信息，所以还需要参照 3101 号等鉴证准则执行业务。